臺灣板橋地方法院刑事判決　　　　　　 100年度智易字第24號
公　訴　人　臺灣板橋地方法院檢察署檢察官
被　　　告　鄭朝坤
上列被告因違反著作權法等案件，經檢察官提起公訴（100 年度
偵字第9120號），於本院準備程序進行中，被告就被訴之事實為
有罪陳述，經告知被告簡式審判程序之旨，並聽取當事人之意見
後，行簡式審判程序，判決如下：
    主  文 
鄭朝坤明知係侵害著作財產權之光碟重製物而散布，處有期徒刑
陸月，如易科罰金，以新臺幣壹仟元折算壹日，扣案之重製「3D
食人魚」影音光碟陸片、猥褻影音光碟伍片均沒收。
    事  實
一、鄭朝坤明知「3D食人魚」影片，係采昌國際多媒體股份有限
    公司（下稱采昌公司）取得在臺灣地區發行、出租、銷售之
    專屬授權，未經采昌公司之同意或授權，不得擅自散布或公
    開陳列而侵害上開視聽著作之著作財產權，亦明知其於民國
    100 年2 月間，在不詳地點，向真實姓名年籍不詳綽號「阿
    祥」之成年男子，以每片新臺幣（下同）50元之價格購入之
    「3D食人魚」視聽著作影音光碟，均係未經著作財產權人采
    昌公司同意或授權重製，為侵害他人著作財產權之非法重製
    光碟；及向綽號「阿祥」之成年男子所購入之內容含有裸露
    男女性器官，呈現男女各式性交、口交等畫面，而無藝術性
    、醫學性或教育性之價值，在客觀上足以刺激或滿足性慾，
    並引起普通一般大眾羞恥、厭惡感，而令一般人感覺不能忍
    受而排拒之情節，為猥褻之影音光碟，竟仍基於散布上開非
    法光碟重製物及販賣猥褻物品等犯意，於同年2 月間某日起
    ，在新北市○○區○○路與簡仔番街處之重新橋下跳蚤市場
    內擺設攤位，將上開非法重製影音光碟及猥褻影音光碟置放
    在攤位處地上，以每片150 元之價格，販賣予不特定人牟利
    ，以此方式侵害采昌公司之著作財產權。嗣於100 年3 月25
    日12時30分，在上址為警查獲，並當場扣得「3D食人魚」非
    法重製影音光碟6 片及猥褻影音光碟5 片，而查悉上情。
二、臺北市政府警察局大同分局報告臺灣板橋地方法院檢察署檢
    察官偵查起訴。
    理  由
一、按除被告所犯為死刑、無期徒刑、最輕本刑為3 年以上有期
    徒刑之罪或高等法院管轄第一審案件者外，於第1 次審判期
    日前之準備程序進行中，被告先就被訴事實為有罪之陳述時
    ，審判長得告知被告簡式審判程序之旨，並聽取當事人、代
    理人、辯護人及輔佐人之意見後，裁定進行簡式審判程序，
    刑事訴訟法第273 條之1 第1 項定有明文。經核本件被告鄭
    朝坤所犯係死刑、無期徒刑、最輕本刑為3 年以上有期徒刑
    以外之罪，其於準備程序中就被訴事實為有罪之陳述，經法
    官告知簡式審判程序之旨，並聽取公訴人及被告之意見後，
    本院認宜進行簡式審判程序，爰行簡式審判程序審理，合先
    敘明。
二、上揭事實，業據被告於審理時坦承不諱，核與告訴代理人陳
    彥姍於警詢時及偵查中指訴之情節相符，並有臺北市影音節
    目製作商業同業公會99年12月28日局錄影字第044386號錄影
    節目審查合格證明書及99年9 月7 日視訊產品發行合作契約
    書、臺北市政府警察局大同分局搜索扣押筆錄及扣押物品物
    錄表各1 份、查獲現場照片及扣案物照片各2 張、翻拍光碟
    照片13張在卷可稽，足徵被告之自白與事實相符，堪以採信
    。是本案事證明確，被告犯行洵堪認定，自應依法論科。
三、核被告所為，係犯著作權法第91之1 條第3 項、第2 項之明
    知係侵害著作財產權之重製光碟而散布罪及刑法第235 條第
    1 項之販賣猥褻物品罪。被告意圖散布而公開陳列侵害著作
    財產權之非法重製光碟之低度行為，為其散布之高度行為所
    吸收，被告公然陳列及持有猥褻物品之低度行為，應為販賣
    之高度行為所吸收，均不另論罪。另按刑事法若干犯罪行為
    態樣，本質上原具有反覆、延續實行之特徵，立法時既予特
    別歸類，定為犯罪構成要件之行為要素，則行為人基於概括
    之犯意，在密切接近之一定時、地持續實行之複次行為，倘
    依社會通念，於客觀上認為符合一個反覆、延續性之行為觀
    念者，於刑法評價上，即應僅成立一罪。學理上所稱「集合
    犯」之職業性、營業性或收集性等具有重複特質之犯罪均屬
    之，例如經營、從事業務、收集、販賣、製造、散布等行為
    概念是（最高法院95年台上字第1079號判決參照）。查被告
    鄭朝坤自100 年2 月間某日起至同年3 月25日12時30分為警
    查獲時止之期間內，在上址跳蚤市場攤位先後多次販賣散布
    上開盜版影音光碟及販賣猥褻影音光碟，均應各論以集合犯
    之包括一罪。被告以一行為觸犯上開2 罪名，為想像競合犯
    ，應從一重之著作權法第91條之1 第3 項、第2 項之罪論處
    。爰審酌被告散布侵害告訴人采晶公司著作財產權之光碟重
    製物，侵害他人之智慧創作，損及他人享有之智慧財產權，
    並破壞我國保護智慧財產權之國際形象，且其前已有販賣猥
    褻光碟而觸犯妨害風化罪之前科紀錄，竟仍不知悔改，再次
    為牟不法利益而販賣猥褻影音光碟，所為已助長色情風氣，
    破壞社會善良風俗，行為均屬可議，惟念其犯後均坦承犯行
    ，犯後態度良好，兼衡其犯罪之目的、手段、犯罪所生損害
    、所得利益等一切情狀，量處如主文所示之刑，並諭知易科
    罰金之折算標準，以資懲儆。扣案之非法重製「3D食人魚」
    影音光碟6 片、猥褻影音光碟5 片，均係供本案犯罪所用之
    物，各依著作權法第98條但書、刑法第235 條第3 項規定，
    不以屬於犯人者為限，併予宣告沒收。
據上論斷，應依刑事訴訟法第273 之1 第1 項、第299 條第1 項
前段，著作權法第91條之1 第3 項、第2 項、第98條但書，刑法
第235 條第1 項、第3 項、第11條前段、第55條、第41條第1 項
前段，判決如主文。
本案經檢察官陳宣每到庭執行職務。
中    華    民    國    100    年    6    月   30    日
                 刑事第四庭   法  官  黃繼瑜
以上判決正本證明與原本無異。
如不服本判決應於收受本判決後10日內向本院提出上訴書狀，並
應敘述具體理由，如未敘述上訴理由者，應於上訴期間屆滿後20
日內補提理由書狀於本院（均須按他造當事人之人數附繕本）「
切勿逕送上級法院」。
                              書記官  謝雪紅
中    華    民    國   100    年    7     月    4     日
附錄本案論罪科刑法條全文
著作權法第91條之1
擅自以移轉所有權之方法散布著作原件或其重製物而侵害他人之
著作財產權者，處 3 年以下有期徒刑、拘役，或科或併科新臺
幣 50 萬元以下罰金。
明知係侵害著作財產權之重製物而散布或意圖散布而公開陳列或
持有者，處 3 年以下有期徒刑，得併科新臺幣 7 萬元以上 75 
萬元以下罰金。
犯前項之罪，其重製物為光碟者，處 6 月以上 3 年以下有期徒
刑，得併科新臺幣 20 萬元以上 2 百萬元以下罰金。但違反第 
87 條第 4 款規定輸入之光碟，不在此限。
犯前二項之罪，經供出其物品來源，因而破獲者，得減輕其刑。
中華民國刑法第235條
（散布、販賣猥褻物品及製造持有罪）
散布、播送或販賣猥褻之文字、圖畫、聲音、影像或其他物品，
或公然陳列，或以他法供人觀覽、聽聞者，處 2 年以下有期徒
刑、拘役或科或併科 3 萬元以下罰金。
意圖散布、播送、販賣而製造、持有前項文字、圖畫、聲音、影
像及其附著物或其他物品者，亦同。
前二項之文字、圖畫、聲音或影像之附著物及物品，不問屬於犯
人與否，沒收之。